臺灣桃園地方法院刑事判決
111年度審易字第1954號
公  訴  人  臺灣桃園地方檢察署檢察官
被      告  王逸平


                   （另案於法務部○○○○○○○○○○○執行中）
上列被告因竊盜案件，經檢察官提起公訴（111年度偵字第28598
號），被告於本院準備程序中，就被訴事實為有罪之陳述，經本
院告知簡式審判程序意旨，並聽取當事人之意見後，裁定改依簡
式審判程序審理，判決如下：
    主  文
王逸平犯竊盜罪，處有期徒刑肆月，如易科罰金，以新臺幣壹仟
元折算壹日；未扣案之犯罪所得現金新臺幣壹萬肆仟元沒收，於
全部或一部不能沒收或不宜執行沒收時，追徵其價額。
    事實及理由
一、本件犯罪事實及證據，除於證據部分補充「被告王逸平於本
    院準備程序及審理中之自白」外，其餘均引用如附件檢察官
    起訴書之記載。
二、論罪科刑：
  ㈠按刑法第321條第1項第2款所謂「門窗」應專指分隔住宅或建
    築物內外之出入口大門及窗戶，而所謂「其他安全設備」，
    指門窗、牆垣以外，依社會通常觀念足認為防盜之設備；又
    同條項第2款所謂毀越門扇，所稱「越」係指踰越而言，如
    係從門走入或開鎖啟門入室，均不得謂為踰越門扇（最高法
    院77年台上字第1130號判決意旨參照）；查本案之鐵捲門係
    用以區隔如起訴書所載之飲料店之內外出入口（詳灣桃園地
    方檢察署111年度偵字第28598號卷〈下簡稱偵卷〉第43頁照片
    ），當屬「門扇」而非「其他安全設備」；再被告王逸平進
    入上開飲料店時，該處鐵捲門係呈半開狀態，並未完全關閉
    ，此據證人即告訴人李弋於警訊中陳述明確（詳偵卷第39頁
    反面），並有該鐵捲門呈現半開狀態之監視器翻拍照片4張
    （詳偵卷第43至43頁反面）在卷可佐，是通往上址飲料店之
    鐵捲門並未完全關閉，則被告本案應係逕自走入行竊，並非
    踰越門扇或其他安全設備，故與刑法第321條第1項第2款所
    載「踰越門扇」或「踰越其他安全設備」之構成要件不符，
    是核被告所為，係犯刑法第320條第1項之竊盜罪。公訴意旨
    認被告前開犯行該當刑法第321條第1項第2款之踰越安全設
    備竊盜罪，係有誤會，惟因起訴之基本社會事實同一，且變
    更後之罪刑較輕，並無不利於被告，亦無礙被告訴訟防禦權
    之行使，本院自得依法變更起訴法條，附此敘明。
　㈡爰審酌被告不思正途，任意竊取他人之財物，顯缺乏尊重他
    人財產法益之概念，守法觀念淡薄，其所為不當，應予懲處
    ，惟念其犯後坦承犯行，態度尚可，兼衡其犯罪之動機、目
    的、手段、情節，又告訴人李弋所受損害之程度，暨被告前
    於106年間，已因多次竊盜犯行經判處罪刑確定，並經臺灣
    新北地方法院以107年度聲字第4665號裁定定應執行刑有期
    徒刑5年10月確定，在110年6月18日縮短刑期假釋出監，有
    臺灣高等法院被告前案紀錄表可佐，竟又在假釋期間再犯本
    案相同罪質之罪之相關素行等一切情狀，並考量其於警詢時
    自陳國中畢業之教育程度、勉持之家庭經濟狀況（詳偵卷第
    7頁）等一切情狀，量處如主文所示之刑，並諭知易科罰金
    之折算標準，以示懲儆。
三、沒收：
    按犯罪所得，屬於犯罪行為人者，沒收之。但有特別規定者
    ，依其規定；前二項之沒收，於全部或一部不能沒收或不宜
    執行沒收時，追徵其價額；刑法第38條之1條第1項、第3項
    分別定有明文。查被告本案所竊得之現金新臺幣1萬4千元，
    未據扣案，且未返還予告訴人李弋，是依上開規定予以宣告
    沒收，並於全部或一部不能沒收或不宜執行沒收時，追徵其
    價額。
據上論斷，應依刑事訴訟法第273條之1第1項、第299條第1項前
段、第300條、第310條之2、第454條第2項，判決如主文。
本案經檢察官吳明嫺提起公訴，檢察官林欣怡到庭執行職務。
中    華    民    國   111    年    10    月    28    日
                  刑事審查庭  法  官  林慈雁
以上正本證明與原本無異。
如不服本判決應於收受判決後20日內向本院提出上訴書狀，並應
敘述具體理由。其未敘述上訴理由者，應於上訴期間屆滿後20日
內向本院補提理由書（均須按他造當事人之人數附繕本）「切勿
逕送上級法院」。
                              書記官  吳秉翰
中　　華　　民　　國　　111 　年　　10　　月　　30　　日
附錄本案論罪科刑法條全文： 
刑法第320條
意圖為自己或第三人不法之所有，而竊取他人之動產者，為竊盜
罪，處5年以下有期徒刑、拘役或50萬元以下罰金。
意圖為自己或第三人不法之利益，而竊佔他人之不動產者，依前
項之規定處斷。
前二項之未遂犯罰之。

附件：
臺灣桃園地方檢察署檢察官起訴書
                                    111年度偵字第28598號
　　被　　　告　王逸平　男　42歲（民國00年0月00日生）
　　　　　　　　　　　　住○○市○○區○○里0鄰○○街0號
　　　　　　　　　　　　國民身分證統一編號：Z000000000號
上列被告因竊盜案件，已經偵查終結，認應提起公訴，茲將犯罪
事實及證據並所犯法條分敘如下：
　　　　犯罪事實
一、王逸平意圖為自己不法之所有，基於竊盜犯意，於民國111
    年5月21日上午9時4分許，前往桃園市○○區○○路000號飲料店
    ，自半開啟之鐵捲門下方進入店內，徒手竊取店長李弋所管
    領現金新臺幣1萬4,000元，得手後旋即離去。嗣李弋發覺遭
    竊，報警處理而循線查獲。
二、案經李弋訴由桃園市政府警察局龜山分局報告偵辦。
　　　　證據並所犯法條
一、前開犯罪事實，業據被告王逸平於警詢時坦承不諱，核與證
    人即告訴人李弋於警詢中之證述情節相符，且有現場監視器
    擷取畫面等在卷可稽，是被告之犯嫌應堪認定。
二、核被告所為，係犯刑法第321條第1項第2款之踰越安全設備
    竊盜罪嫌。未扣案犯罪所得，爰請依刑法第38條之1第1項前
    段規定宣告沒收，併依刑法第38條之1第3項規定宣告於全部
    或一部不能沒收或不宜執行沒收時，追徵其價額。　
三、依刑事訴訟法第251條第1項提起公訴。
　  此　致
臺灣桃園地方法院
中　　華　　民　　國　 111　　年　　7 　　月　　6 　　日
　　　　　　　　　　　　　    檢察官 吳明嫺
本件證明與原本無異
中　　華　　民　　國　 111　　年　　8 　　月　　1 　　日
                              書記官 王全毅
所犯法條　　
中華民國刑法第321條第1項
犯前條第1項、第2項之罪而有下列情形之一者，處6月以上5年以
下有期徒刑，得併科50萬元以下罰金：
一、侵入住宅或有人居住之建築物、船艦或隱匿其內而犯之。
二、毀越門窗、牆垣或其他安全設備而犯之。
三、攜帶兇器而犯之。
四、結夥三人以上而犯之。
五、乘火災、水災或其他災害之際而犯之。
六、在車站、港埠、航空站或其他供水、陸、空公眾運輸之舟、
    車、航空機內而犯之。
前項之未遂犯罰之。